【裁判字號】    92,交聲,17
【裁判日期】    920227
【裁判案由】    聲明異議
【裁判全文】
臺灣屏東地方法院交通事件裁定                      九十二年度交聲字第一七號
    異  議  人
    即受處分人  甲○○
右列異議人因違反道路交通管理處罰條例案件，對於交通部公路總局高雄區監理所屏
東監理站九十二年一月三十日所為之處分（屏監稽違駕字第八二─Ｖ0000000
0號），聲明異議，本院裁定如左：
    主  文
異議駁回。
    理  由
一、按汽車駕駛人，駕駛汽車不遵守道路交通標線之指示者，處新台幣九百元以上一
    千八百元以下罰鍰；汽車駕駛人有第六十條第二項第一款至第三款者，各記違規
    點數一點，道路交通管理處罰條例第六十條第二項第三款、第六十三條第一項第
    一款分別定有明文。
二、異議人即受處分人甲○○於民國九十一年十月四日晚上六時四十五分許，駕駛Ｗ
    Ｐ七八一０號自小客車行經屏東市○○路、復興路口，於紅燈時違規將上述自小
    客車駛入機車停等區之方格內，而為執勤之建國派出所警員胡仁宗開單舉發。異
    議人則以：我行經該路段時交通壅塞，時速在二十公里以下，在綠燈之狀況下前
    輪已進入機車停等區有一公尺左右，因前方機車陡然停止，致使我不能正常通過
    路口，而後方又有車，也無法後退，該機車停等區長達八至十公尺，使我沒有合
    理之時間及距離反應，乃屬交通陷阱，法令有失，為此聲明異議。
三、經查：
（一）異議人於上開時地違規將自小客車停於機車停等區內之情節，業據證人即舉發
      本件違規之員警胡仁宗於本院審理時證述：「當天我站在復興路與自由路口的
      獎券行前，異議人是從東往西往高雄方向過來，當時紅燈已經亮很久了，他還
      開進機車停等區，而且他前面也沒有停機車，製作罰單時他向我抱怨政府劃機
      車停等區是陷阱，並沒有說前面有機車擋住他，使他不能通過，當時攔下他的
      時候，他還覺得很莫名其妙，說從來不知道停在這裡也會被罰，我有告訴他機
      車停等區已經實施一年多了，此外他就沒有說其他的話了」等語明確，並有屏
      東縣警察局屏東分局九十一年十二月二十六日屏警分交字第０九一００一九０
      一六號函一份在卷可按。查證人胡仁宗當時係在該機車停等區之路口執行交通
      疏導勤務，對該路口之交通號誌當有特別之注意，其對該路口之燈號並無誤判
      之可能，故異議人辯稱進入機車停等區時是綠燈等語，即難採信。
（二）又異議人於警員製單舉發時，尚不知停車於機車停等區將受處罰一節，已據證
      人胡仁宗證述在卷，足見其駕駛汽車通過該處時，並未注意不得停車於機車停
      等區內，益徵其確有違規之事實無誤。況異議人如確係於綠燈進入該機車停等
      區，何以於警員舉發時均未表示？依據上述說明，原處分機關援引前述規定，
      裁處最低額罰鍰新台幣九百元，並記違規點數一點，核無不當，本件異議為無
      理由，應予駁回。
四、據上論斷，應依道路交通案件處理辦法第十九條，裁定如主文。
中      華      民      國     九十二     年     二     月    二十七    日
                                  臺灣屏東地方法院交通法庭
                                        法  官  翁世容
右正本證明與原本無異。
如不服本裁定應於收受送達後五日內向本院提出抗告書狀敘述抗告之理由抗告於台灣
高等法院高雄分院。
                                  書記官  王秋淑
中      華      民      國      九十二      年    二    月    二十七    日


司法院資訊處製作；財團法人民間司法改革基金會備份。
